# 软件企业服务期维保合同收入确认

提问人：4 杯茶 时间：2017-07-11 18:01:58
单纯提供软件维护服务的话，一般都是怎么确认收入，分期确认还是服务完成后一次性确认？ 另外，准则上有这样一句话，是否适用：对于有固定期限的维保合同，按服务期平均确认收入

回答人：chenyiwei
参照《讲解 2010 》P227： 在实务中，如果特定时期内提供劳务交易的数量不能确定，则该期间的收入应当采用直线法确认，除非有证据表明采用其他方法能更好地反映完工进度。当某项作业相比其他作业都重要得多时，应当在该项重要作业完成之后确认收入。